臺灣新北地方法院刑事判決
                                  111年度審交易字第619號
公  訴  人  臺灣新北地方檢察署檢察官
被      告  張碧華


上列被告因過失傷害案件，經檢察官提起公訴（111年度偵字第1
2138號），被告就被訴事實為有罪陳述，本院改行簡式審判程序
審理，判決如下：
    主  文
張碧華犯過失傷害罪，處拘役肆拾日，如易科罰金，以新臺幣壹
仟元折算壹日。
    事實及理由
一、本件犯罪事實及證據，除補充、更正如下外，其餘均引用如
    附件檢察官起訴書之記載：
  ㈠犯罪事實欄一部分：
　⒈第10、11行「..在本案路口機車待轉區停等紅燈」，補充為
    「..在本案路口中正路853號前往明志路方向之機車待轉區
    停等紅燈」。
　⒉第12、13行「即遭張碧華騎乘之機車甲撞擊致人車倒地」，
    補充為「即遭張碧華騎乘之甲車車頭撞擊乙車左側車身而致
    陳彥伶人車倒地」。
　⒊最末行補述「張碧華肇事後，於有偵查犯罪權限之機關、公
    務員或員警發覺前，向據報前來處理之警員坦承其為肇事者
    ，並進而接受裁判」。
　㈡證據清單及待證事實欄：
　　補充「被告於本院準備程序及審理時之自白」。
二、核被告所為，係犯刑法第284條前段之過失傷害罪。又被告
    於肇事後停留在車禍現場，且於新北市政府警察局新莊分局
    丹鳳派出所員警至現場處理時在場，並當場承認為肇事人，
    進而接受裁判等情，有被告於員警到場後所製作之道路交通
    事故談話紀錄表、道路交通事故調查報告表㈡無肇事逃逸記
    載可按，堪認被告係對於未發覺之罪自首而接受裁判，合於
    自首之要件，復衡酌被告停留現場並主動向員警陳明為肇事
    者之表現，實已徵表其內心之悔悟及承擔刑事責任之態度，
    爰依刑法第62條前段規定減輕其刑。審酌被告駕駛車輛參與
    道路交通，本應小心謹慎以維護自身及他人之生命身體安全
    ，竟於騎乘機車行經交岔路口時，未注意燈號已為黃燈狀態
    ，旋即轉為紅燈，仍持續通行，復未注意前方車輛行車動態
    ，隨時採取必要安全措施，其駕駛態度確有輕忽，惟念其犯
    後已坦承犯行，尚知悔悟，兼衡其自陳高商畢業之智識程度
    ，目前無業，無需扶養親屬之家庭生活狀況，暨被告之過失
    情節及所幸告訴人所受傷勢非重，再參酌雙方就賠償金額無
    法達成共識，迄今未能和解或取得告訴人原諒等一切情狀，
    量處如主文所示之刑，以資懲儆，並諭知易科罰金之折算標
    準。
據上論斷，應依刑事訴訟法第273條之1第1項、第299條第1項前
段、第310條之2、第454條第2項，刑法第284條前段、第62條前
段、第41條第1項前段，刑法施行法第1條之1第1項，判決如主文
。
本案經檢察官林殷正偵查起訴，由檢察官盧祐涵到庭執行職務。
中　　華　　民　　國　　111 　年　　7 　　月　　8 　　日
                  刑事第二十五庭  法  官  王綽光
上列正本證明與原本無異。
如不服本判決，應於判決送達後20日內敘明上訴理由，向本院提
出上訴狀 (應附繕本) ，上訴於臺灣高等法院。其未敘述上訴理
由者，應於上訴期間屆滿後20日內向本院補提理由書「切勿逕送
上級法院」。
                                  書記官  張家瑋
中　　華　　民　　國　　111 　年　　7 　　月　　13　　日
 附錄本案論罪科刑法條：
中華民國刑法第284條
因過失傷害人者，處1 年以下有期徒刑、拘役或10萬元以下罰金
；致重傷者，處3 年以下有期徒刑、拘役或30萬元以下罰金。
────────────────────────────
 ◎附件：　　
臺灣新北地方檢察署檢察官起訴書
                                    111年度偵字第12138號
　　被　　　告　張碧華　女　60歲（民國00年0月00日生）
　　　　　　　　　　　　住新北市○○區○○街00號4樓
　　　　　　　　　　　　國民身分證統一編號：Z000000000號
上列被告因傷害案件，已經偵查終結，認應該提起公訴，茲將犯
罪事實及證據並所犯法條分敘如下：
　　　　　　犯罪事實
一、張碧華於民國110年10月5日17時16分許，騎乘車牌號碼000-
    000號普通重型機車（下稱機車甲）沿新北市新莊區（下同
    ）中正路往臺北市方向行駛，行至中正路與明志路交叉路口
    處（下稱本案路口），明知行進方向之燈光號誌隨時將由黃
    燈轉換為紅燈，所餘時間已不足以使其通過該路口，並有隨
    時喪失通行路權之可能，倘若行經路口，應注意車前狀況，
    並隨時採取必要之安全措施，而依當時天候晴、日間自然光
    線、柏油路面無障礙物、視距良好等情，並無不能注意之情
    事，竟疏未注意及此而猶貿然往前行駛，時有陳彥伶騎乘車
    牌號碼000-0000號普通重型機車(下稱乙車)在本案路口機車
    待轉區停等紅燈，並於其行向之燈光號誌轉換為綠燈時起步
    往明志路方向行駛，即遭張碧華騎乘之機車甲撞擊致人車倒
    地，陳彥伶因而受有左側膝部挫傷、左側小腿挫傷、下背和
    骨盆挫傷之傷害。
二、案經陳彥伶訴由新北市政府警察局新莊分局報告偵辦。
　　　　　　證據並所犯法條
一、證據清單及待證事實
編號 證據名稱 待證事實 1 被告張碧華於警詢及偵查中之供述。 被告坦承有於犯罪事實欄所載時間、地點騎乘機車甲而與乙車發生碰撞，且有未注意車前狀況之過失之事實。 2 證人即告訴人陳彥伶於警詢及偵查中之證述。 證明被告有未注意車前狀況而騎乘機車甲將告訴人碰撞倒地之事實。 3 道路交通事故現場圖、道路交通事故調查報告表㈠㈡、現場及車損照片17張。 證明被告有於首開時間、地點騎乘機車甲行經路口黃燈號誌後與乙車發生碰撞之事實。 4 現場監視器檔案光碟1片及勘驗筆錄1份。 證明本案事故之肇生原因為被告駕駛機車甲行經本案路口處時，因燈號變換為紅燈而已喪失路權，但仍未注意前方路況，終至撞擊行向號誌為綠燈而有路權之告訴人之事實。 5 告訴人之仁祐骨科診所診斷證明書。 證明告訴人因被告行為而受有犯罪事實欄所載傷害之事實。 
二、核被告所為，係犯刑法第284條前段之過失傷害罪嫌。
三、依刑事訴訟法第251條第1項提起公訴。
  　此　致
臺灣新北地方法院
中　　華　　民　　國　 111　　年　　4 　　月　　16　　日
　　　　　　　　　　　　　檢　察　官    林殷正